# 请教陈版主，关于发股购买资产的被收购方之间受让价格不一致有关的股份支付问题

提问人：cleaner5 时间：2019-04-29 17:39:47
上市公司收购标的公司，估值 1,000 万元，A、B、C 分别持有标的公司60%、20%、20% 的股份，A、B、C 获得的对价分别为 800 万元、 200 万元、 200 万元，均以上市公司发行股份方式支付，取得股数 80 万股、 20万股、 20 万股，倒算标的公司估值分别为 1,333.33 万元、1,000.00 万元和 1,000.00万元。收购完成后，A 担任上市公司董事及副总经理，锁定期 3 年，业绩对赌 3 年。
反过来理解：
A取得上市公司股份 80 万股，对价 600 万元，价格7.5元/股，B、C均取得 20 万股，对价均 200 万元，价格 10 元/股。
这种情况下，上市公司以低于公允价值向 A 发行了股份，差额部分 2.5元/股是否能理解成为了换取 A未来的服务，国际会计准则下，是否需要按IFRS 3 分拆该部分溢价作为股份支付（IFRS 2）处理？

回答人：chenyiwei
根据 IFRS 2.5：As noted in paragraph 2, this IFRS applies to share-based payment transactions in which an entity acquires or receives goods or services. Goods includes inventories, con-sumables, property, plant and equipment, intangible assets and 1953 、请教陈版主，关于发股购买资产的被收购方之间受让价格不一致有关的股份支付问题目录other non-financial assets. However, an entity shall not apply this IFRS to transactions in which the entity acquires goods as part of the net assets acquired in a business combination as defined by IFRS 3 Business Combinations (as revised in 2008), in a combination of entities or businesses under common control as described in paragraphs B1–B4 of IFRS 3, or the contribution of a business on the formation of a joint venture as defined by IFRS 11 Joint Arrangements. Hence, equity instruments issued in a business combination in exchange for control of the acquiree are not within the scope of this IFRS. However, equity instru-ments granted to employees of the acquiree in their capacity as employees (eg in return for continued service) are within the scope of this IFRS. Similarly, the cancellation, replacement or other modification of share-based payment arrangements because of a business combination or other equity restructuring shall be accounted for in accordance with this IFRS. IFRS 3 provides guidance on determining whether equity instruments issued in a business combination are part of the consideration transferred in exchange for control of the acquiree (and therefore within the scope of IFRS 3) or are in return for continued service to be recognised in the post-combination period (and therefore within the scope of this IFRS).即，企业合并中的股份支付安排一般不适用 IFRS 2，但如果确有证据表明A 低价获得股份（相当于零对价获得 200 万股）仅与其未来以上市公司董事及副总经理的身份为合并方提供的服务相关，而不是与其他额外义务（如单独由 A 承担对赌义务）相关，则可以将这部分零对价获得的股份按股份支付处理。就你说的情况看，由于 A 原先获得的 600 万股加上 B、C 的400 万股已经基本等同于被收购方股权的整体估值，即 A 额外获得的 200万股与上市公司对被收购方的收购无直接关联，很可能并不属于合并对价的一部分，个人认为该额外 200 万股作为股份支付处理的可能性较大。